# 委外研发

提问人：bkmoon 时间：2021-06-04 16:49:41
支付的委外研发支出全款，现在研发尚未结束，支付的款项挂在存货还是其他流动资产？？？

回答人：chenyiwei
首先要确定：
1 、该研发项目是企业内部研发项目，还是基于客户合同的受托研发项目？
2 、如果是企业内部研发项目，则目前是否已进入资本化阶段？
主要分析思路：
1 、如果属于“基于客户合同的受托研发项目”，则委外研发支出属于合同履约成本。
2 、如果属于企业内部研发项目，则：（ 1 ）委外研发支出发生时尚未进入资本化阶段的，则支付的委外款项直接计入研发费用处理；（ 2 ）委外研发支出发生时已进入资本化阶段的，则支付的委外款项计入“开发支出——资本化支出——委外研发支出”。